【裁判字號】    98,訴,1800
【裁判日期】    990331
【裁判案由】    妨害性自主罪
【裁判全文】
臺灣高雄地方法院刑事判決              98年度訴字第1800號
公  訴  人  臺灣高雄地方法院檢察署檢察官
被      告  乙○○
指定辯護人  本院公設辯護人 黃文德
上列被告因妨害性自主罪案件，經檢察官提起公訴（98年度偵字
第29871號），本院判決如下：
   主  文
乙○○對未滿十四歲之女子犯強制猥褻罪，處有期徒刑參年拾月
。
   事  實
一、乙○○係高雄市○○區○○街579 號「盧家益中醫診所」之
    推拿師。詎乙○○明知代號0000-0000 （下稱甲 ○，民國92
    年11月生，姓名年籍詳卷）為幼稚園大班學生，屬未滿14歲
    之女子，竟於98年9 月7 日下午8 時30分許，在甲 ○之母（
    代號0000-0000B，姓名年籍詳卷）攜同甲 ○前往上開診所接
    受推拿時，基於對未滿14歲之女子強制猥褻之犯意，趁甲 ○
    之母因推拿背部而趴在推拿床上，面朝下時，以違反甲 ○意
    願之方式，先以左手伸進當時盤坐在其母臀部旁邊之甲 ○裙
    子內的內褲裡，撫摸甲 ○之陰部為猥褻行為1 次，後因甲 ○
    之母發覺乙○○僅以單手推拿，動作有異而抬頭察看，乙○
    ○隨即收手，待甲 ○之母再度趴下後，乙○○復基於對甲 ○
    強制猥褻之接續犯意，又將左手伸進甲 ○內褲裡，再次撫摸
    甲 ○之陰部猥褻1 次得逞。嗣因甲 ○之母察覺有異，於乙○
    ○推拿結束後即詢問甲 ○，經甲 ○告知，始獲悉上情。
二、案經甲 ○之母訴由高雄市政府警察局楠梓分局移請臺灣高雄
    地方法院檢察署檢察官偵查起訴。
    理  由
壹、證據能力部分
一、被告以外之人，於審判外之言詞或書面陳述，除法律有規定
    者外，不得作為證據，刑事訴訟法第159 條第1 項定有明文
    。本件證人甲 ○之母於警詢中所為之陳述，與其於本院審理
    時所為之證述大致相符，且查無例外得以之作為證據之各種
    情形，其所為警詢中之陳述應無證據能力。
二、按被告以外之人於檢察事務官、司法警察官或司法警察調查
    中所為之陳述，與審判中不符時，其先前之陳述具有較可信
    之特別情況，且為證明犯罪事實存否所必要者，得為證據，
    刑事訴訟法第159 條之2 定有明文。本件證人甲 ○於警詢中
    證稱被告將一隻手伸進我裙子內的內褲裡，摸我尿尿的地方
    ，前後共2 次（警卷第2 頁），惟其於本院審理時先稱被告
    沒有將手伸進內褲內摸，是隔著內褲摸我尿尿的地方，次數
    忘記了（本院卷第40至41頁），後改稱忘記被告有無將手伸
    進內褲內摸伊下體等語（本院卷第45頁），前後證述不一。
    然甲 ○警詢筆錄是在案發後翌日在警局內製作，是其當時陳
    述顯在記憶猶新的情況下直接作成，一般情形下與事實較相
    近，且以甲 ○案發當時甫就讀幼稚園，年紀甚輕，而於99年
    3 月17日前來本院作證，距離案發時間（98年9 月7 日）已
    逾6 個月，對於案發過程之細節難免因記憶減弱或變化，致
    有不清晰或陳述不符之現象發生，此從甲 ○於本院審理時對
    於被告是否將手伸進其裙子內摸其下體？摸其下體之次數？
    均回答不記得（本院卷第40、41頁），及被告是否將手伸進
    其內褲內撫摸其下體乙節，先回答沒有（本院卷第40頁），
    後改稱不記得（本院卷第45頁），可得知之。是證人甲 ○於
    警詢中清楚描述被告案發當日前後共將手伸進其內褲內撫摸
    其下體2 次之證詞，顯較可信，且為證明被告犯罪事實所必
    要，應有證據能力。
貳、實體判決理由部分
    訊據被告乙○○固供稱伊在上開時、地，以手碰觸到甲 ○下
    體等語，惟矢口否認有對未滿14歲之甲 ○強制猥褻之犯行，
    並辯稱：伊是在幫甲 ○之母推拿過程不小心以手碰到甲 ○下
    體，並非故意伸手去摸云云。經查：
一、甲 ○案發時為未滿14歲之女子，有卷附代號與真實姓名對照
    表（偵卷彌封袋內），而被告於前揭時、地，接續出手撫摸
    甲 ○下體2 次乙節，業據證人甲 ○於警詢時證述在卷（警卷
    第2 頁），且於本院審理時亦證稱被告以手摸伊尿尿的地方
    （本院第40頁），核與證人即甲 ○之母於本院審理時具結證
    稱在被告幫伊推拿時甲 ○坐在伊身旁，在推拿過程，起初被
    告先以雙手推拿，後來突然只用一手推拿，待伊回頭看，被
    告的另一隻手才突然自甲 ○處伸回來，前後共2 次，後來推
    拿結束後詢問甲 ○，甲 ○即親口告知被告剛才摸她尿尿的地
    方，並示範將手伸進內褲內等語相符（本院卷第48至52頁）
    ，且被告於檢察官訊問，及本院審理時亦供稱當天有碰到甲
    ○下體（偵卷第5 頁、本院卷第55頁），是被告於前揭時、
    地，接續將其手伸進甲 ○內褲內，撫摸甲 ○下體2 次之行為
    ，應堪認定。
二、被告雖辯稱伊是在推拿時不小心碰到甲 ○下體云云。惟查，
    被告是先將手伸進甲 ○裙子內，再將手伸進內褲內撫摸甲 ○
    下體，前後共2 次乙節，業據甲 ○於警詢時證述在卷（警卷
    第2 頁），倘被告是在幫甲 ○之母推拿時不慎碰觸甲 ○下體
    部位，衡情應無將手伸進甲 ○內褲內2 次之理。況案發當時
    甲 ○是坐在其母親身體左側，被告則是站在甲 ○之母右側推
    拿，兩人間距離約70公分，有卷附甲 ○所繪現場位置圖（警
    卷第11頁）可稽，在正常推拿之情下，縱有失手，則被告之
    手或身體理當先碰觸到甲 ○之母的身體部位，而不可能逕行
    逾越甲 ○之母的身體，直接碰觸甲 ○下體。再者，甲 ○目前
    就讀幼稚園，年紀尚輕，倘非被告故意將手伸進其裙子、內
    褲內撫摸其下體，當無一再指稱被告出手撫摸其下體之理。
    況倘甲 ○有心誣陷被告，以其卷附健仁醫院受理疑似性侵害
    事件驗傷診斷書尚記載於小陰唇內側有疑似紅腫之現象（詳
    偵卷彌封袋內），當可進一步誣證被告除撫摸其下體外側外
    ，並將手伸進其小陰唇內側，以加重被告犯行之法律責任，
    然甲 ○並未為上揭不實之指述。是被告辯稱是在推拿時不小
    心碰到甲 ○下體云云，顯與常情不符，不值採信。
三、另卷附甲 ○健仁醫院受理疑似性侵害事件驗傷診斷書雖記載
    甲 ○於小陰唇內側有疑似紅腫之現象乙節，惟該診斷證明書
    對於上述現象之原因記載可能為正常之狀態，也可能是遭外
    力所致之現象（詳參偵卷彌封袋內），且甲 ○於警詢時證稱
    被告沒有將手插入我尿尿的地方（警卷第3 頁），及本院審
    理時亦證稱被告撫摸其下體時並不會痛（本院卷第42頁），
    顯見上揭疑似紅腫之現象，應屬正常之現象，核與被告之上
    揭犯行無涉，附此敘明。
四、此外復有案發地點照片3 幀（警卷第9 至10頁）、高雄市政
    府社會局家庭暴力及性侵害防治中心性侵害案件減少被害人
    重複陳述作業訊前訪視紀錄表、減少被害人重複陳述作業同
    意書、代號與真實姓名對照表（均詳參偵卷彌封袋內）在卷
    可稽。
五、綜上所述，被告上揭辯稱係推拿時不小心碰觸甲 ○之下體云
    云，委無可採。本件被告對未滿14歲之女子犯強制猥褻之犯
    行，事證明確，堪以認定，應依法論科。
六、核被告所為，係犯刑法第224 條之1 、第222 條第1 項第2
    款之對未滿14歲之女子犯強制猥褻罪。被告在同一時空下，
    利用密接之機會而接續出手猥褻甲 ○下體2 次，依一般社會
    觀念言，應認係一個行為之接續動作，僅論以一罪。爰審酌
    被告為滿足一己私慾，竟趁幫被害人母親推拿之機會，出手
    猥褻稚齡被害人之下體，嚴重殘害被害人身心正常發展，且
    犯後飾詞卸責，難見有何悔意，及其犯罪動機、手段、犯後
    態度等其他一切情狀，量處如主文所示之刑，以資懲儆。
據上論斷，應依刑事訴訟法第299 條第1 項前段，刑法第224 條
之1 、第222 條第1 項第2 款，判決如主文。
本案經檢察官魏豪勇到庭執行職務。
中    華    民    國    99    年    3     月    31    日
                  刑事第六庭  審判長法  官  李璧君
                                    法  官  鄭峻明
                                    法  官  曾仁勇
以上正本證明與原本無異。
如不服本判決應於收受本判決後10日內向本院提出上訴書狀，並
應敘述具體理由，如未敘述上訴理由者，應於上訴期間屆滿後20
日內補提理由書狀於本院（均須按他造當事人之人數附繕本）「
切勿逕送上級法院」。
中    華    民    國    99    年    3     月    31    日
                                    書記官  王紀芸

附錄本判決論罪科刑法條：
中華民國刑法第224條之1
犯前條之罪而有第222 條第1 項各款情形之一者，處3 年以上10
年以下有期徒刑。

司法院資訊處製作；財團法人民間司法改革基金會備份。
